高雄高等行政法院裁定　　　　　　　　　　　　　　　九十三年度簡字第一○○號
　　原　　　告　甲○○○
　　被　　　告　財政部高雄市國稅局
　　代　表　人　鄭宗典　局長
右當事人間因綜合所得稅事件，原告不服財政部中華民國九十二年十二月十一日台財
訴字第０九二００六五三三八號訴願決定，提起行政訴訟。本院裁定如左：
    主  文
原告之訴駁回。
訴訟費用由原告負擔。
    理  由
一、按撤銷訴訟之提起，應於訴願決定書送達後二個月之不變期間內為之，為行政訴
    訟法第一百零六條第一項前段所明定。而同法第七十三條復規定：「送達不能依
    前二條規定為之者，得將文書寄存於送達地之自治或警察機關，並作送達通知書
    二份，一份黏貼於應受送達人住居所、事務所或營業所門首，一份交由鄰居轉交
    或置於應受送達人之信箱或其他適當之處所，以為送達。前項情形，如係以郵務
    人員為送達人者，得將文書寄存於附近之郵政機關。寄存之文書自寄存之日起，
    寄存機關應保存三個月。」
二、經查，本件之訴願決定書係以郵務送達方式為之，因送達至原告位於「高雄市○
    ○區○○路二八號之四」住處時，未獲會晤原告本人，亦無受領文書之同居人、
    受雇人或應受送達處所之接收郵件人員，故於民國（下同）九十二年十二月十六
    日乃將應送達之文書寄存於附近郵局，並作送達通知書二份，一份黏貼於應受送
    達人門首，另一份置於受送達處所信箱或適當位置一節，有送達證書附訴願卷可
    稽；又原告之戶籍係設於「高雄市○○區○○路二八號」，有個人基本資料查詢
    結果在卷可按；另「高雄市○○區○○路二八號之四」號房屋係坐落「高雄市○
    ○區○○路二八號」房屋之三樓，而「高雄市○○區○○路二八號」房屋係供原
    告配偶陳榮銘經營之朝宏企業有限公司（原告及其子女則為股東）使用，至於原
    告實際上則居住「高雄市○○區○○路二八號之四」，故原告之九十年度綜合所
    得稅結算申報書才記載地址為「高雄市○○區○○路二八號之四」，而原告是在
    「高雄市○○區○○路二八號」看到郵局之招領通知書，故去郵局領取本件之訴
    願決定書等情，則據原告陳述甚明，並有行政訴訟狀在本院卷及原告九十年度綜
    合所得稅結算申報書在原處分卷可稽，故本件已依寄存送達方式合法送達，是原
    告提起行政訴訟之期間，依前述行政訴訟法第七十三條規定，即應自九十二年十
    二月十七日起算，至九十三年二月十六日（星期一）即已屆滿；故原告遲至九十
    三年三月十四日始向本院提起行政訴訟，此有本院加蓋於訴狀信封上收文戳記所
    載日期可考，自已逾法定不變期間。至原告雖提出護照影本，主張其係因出國，
    至九十三年一月一日始返回，並於九十三年一月十五日回到高雄住處才因郵局之
    招領通知單而領得訴願決定書，故自九十三年一月十五日起算，原告起訴並未逾
    期云云；然查，依前開所述，訴願決定書記載之送達處所「高雄市○○區○○路
    二八號之四」，確為原告實際之居所，至於原告收得郵局招領通知之「高雄市○
    ○區○○路二八號」復為原告之戶籍所在地，並該二處在同一棟大樓中，均為原
    告平日實際生活之地點，而確能收得送達郵件之通知，是依上述行政訴訟法第七
    十三條規定，本件訴願決定書之寄存送達應屬合法，並於寄存時發生送達之效力
    。至依原告提出之護照影本，原告雖於當時因出國實際上未居住該處，然縱參諸
    九十二年二月七日修正公布之民事訴訟法第一百三十八條第二項：「寄存送達，
    自寄存之日起，經十日發生效力」之規定（本條行政訴訟法並未準用），而該條
    項即係為「當事人因外出工作、旅遊或其他情事而臨時不在應送達處所之情形，
    時有所見，為避免其因於外出期間受寄存送達，不及知悉寄存文書之內容，致影
    響其權益」，而增訂之條文；則本件訴願決定書亦應於九十二年十二月二十六日
    發生送達之效力，則原告提起行政訴訟之二個月期間亦應於九十三年二月二十六
    日（星期四）屆滿（此時原告亦已返國多時），是原告至九十三年三月十四日向
    本院提起本件行政訴訟，亦已逾起訴之法定不變期間；故原告以其因出國、實際
    收受日期在後為由，爭執其起訴並未逾期云云，即難採取。從而，原告提起本件
    訴訟，依首開法條規定，顯非合法，應予駁回。
三、依行政訴訟法第一百零七條第一項第六款、第一百零四條、民事訴訟法第九十五
    條、第七十八條，裁定如主文。
中　　　華　　　民　　　國　　九十三　　年　　　五　　　月　　 十八 　　日
                              高雄高等行政法院第一庭
                                          法      官　楊惠欽
右為正本係照原本作成。
如不服本裁定，應於送達後十日內，向本院提出抗告狀並表明抗告理由，如於本裁定
宣示後送達前提起抗告者，應於裁定送達後十日內補提抗告理由書（須按他造當事人
人數附繕本）。
提起抗告應繳納送達用雙掛號郵票六份（每份三十四元）。
中　　　華　　　民　　　國　　九十三　　年　　　五　　　月　　 十八 　　日
                                          法院書記官  李怡緻
附註：
行政訴訟法第二百三十五條（第一項、第二項）：
對於適用簡易程序之裁判提起上訴或抗告，須經最高行政法院之許可。
前項許可，以訴訟事件所涉及之法律見解具有原則性者為限。
